

SOBRE MÍ

Soy licenciada en Pedagogía Infantil. competencia con enfocadas en la articulación de los diversos contextos educativos, apoyados en el desarrollo de la investigación formativa incluyendo metodologías У que permitan estrategias formación integral en los educandos: asimismo, desde mis estudios en desarrollo Front-End, he aprendido a crear sitios web y aplicaciones que se adaptan a diferentes dispositivos y que son intuitivos y fáciles de usar.

Por otro lado, mis habilidades se centran en la creatividad, adaptavilidad, liderazgo, trabajo en equipo, iniciativa por adquirir nuevos conocimientos y compromiso ante la solución de situaciones emergentes a nivel académico, laboral y social.

CONTACTO

- 3152251723
- Medellin Antioquia

$>\!\!<$

yeni.astaiza@hotmail.com

YENI ANDREA ASTAIZA VILLADA

EXPERIENCIA PROFESIONAL

Agente Educativa Docente | Buen Comienzo Corlatina

Enero 2022- 15 de diciembre 2022 Jefe Directo: Margarita Franco

Agente Educativa Docente | Buen Comienzo Corevida

Enero 2019 – 10 DE DICIEMBRE 2021 **Jefe directo :** MARIA EUGENIA MESA

Especialista de área | Fundación Poder Joven

Agosto 2017 – Enero 2019

Jefe directo: Alexandra López García

FORMACIÓN

ESPECIALIZACIÓN EN FRONT-END ORACLE ONE - ALURA LATAM

2022-2023

LICENCIATURA EN PEDAGOGÍA INFANTIL / UNIVERSIDAD DE ANTIOQUIA 2012-2017

IDIOMAS

Inglés: A2

Español: Nativo

CURSOS FRON-END

- **Desarrollo Personal G4 –** ONE Desarrolla habilidades y hábitos fundamentales para el mercado de trabajo.
- Principiante en Programación G4 ONE Una guía básica inicial para quien desea entrar en el universo de programación y comenzar con la creación de páginas web utilizando los lenguajes populares de HTML, CSS y JavaScript
- Front End G4 ONE Como construir una carrera exitosa en el mercado web desde cero, con HTML, CSS y JavaScript.
- Business Agility G4 ONE Prepare su organización para la transformación ágil
- Emprendimiento G4 ONE

CURSOS PEDAGÓGICOS

- Diplomado Juego, Universidad CESMAG, modalidad virtual, 1 de septiembre 2021 al 02 de septiembre 2022.
- Diplomado para Promotores de salud mental, Facultad de Salud Pública de la Universidad de Antioquia, del 13 de enero del 2021. 90 horas.
- Re-Inventarse a través de la cultura de la creatividad. Alcaldía de Medellín Programa Buen Comienzo inició mayo 2020.
- Diplomado en Programación Neurolingüística, Comfenalco Antioquia, 21 de septiembre del 2020, 80 horas.
- Getión Educativa, Politecnico de Colombia, duración 120 horas, modalidad virtual, inicio 05 de agosto 2017, hasta el 08 de septiembre 2017. Diplomado.
- Congreso internacional Buen Comienzo, Alcaldía de Medellín, 20 horas, 20 de octubre 2022.
- Programa de Fortalecimiento para la Educación Inicial, United Way Colombia, del mes de abril 2020 hasta la fecha.
- Sistema de gestión de la seguridad y salud en el trabajo, SENA, 50 horas, 10 de junio 2021.
- Dislexia en el aula Colombia. Profuturo, Fundación Telefónica Movistar Colombia, 13 de abril a 31 de octubre 2020, duración 3 horas modalidad virtual. 20 horas 2021.
- Neurodidáctica Colombia. Profuturo, Fundación Telefónica Movistar Colombia, 13 de abril a 31 de octubre 2020, duración 3 horas modalidad virtual. 40 horas.
- Dificultades de aprendizaje Colombia. Profuturo, Fundación Telefónica Movistar Colombia ,13 de abril a 31 de octubre 2020, duración 3 horas modalidad virtual. 20 horas.

REFERENCIAS:

Patricia del Valle.

Licenciada en Historia y Filosofía

3195833589

Diana Astaiza Giraldo

Comercio exterior

3137440379

Miguel Angel Montoya García

Desarrollador de Software

3157375934



UNIVERSIDAD DE ANTIOQUIA

PERSONERÍA JURÍDICA LEY 71 DE 1878 DEL ESTADO SOBERANO DE ANTIQUIA Y LEY 153 DE 1887

ACTA DE GRADUACION 109505

Libro 84 Folio 135-1620 del 31 de enero de 2017

DEPENDENCIA: FACULTAD DE EDUCACIÓN

APROBACION DEL PROGRAMA: Consejo Academico 165 del 08 de marzo de 2000

LICENCIATURA EN PEDAGOGÍA INFANTIL . PROGRAMA:

El 31 de enero de 2017 se reunieron las Directivas de la Universidad de Antioquia, con el proposito de conferir el titulo de :

LICENCIADA EN PEDAGOGÍA INFANTIL

YENI ANDREA ASTAIZA VILLADA

Identificada con cedula de ciudadania 1128459126

El Secretario de la ceremonia leyó la providencia por la cual el(la) Señor(a) Vicerrector(a) de Docencia autorizó esta graduación. A continuación el Presidente de la ceremonia tomó al graduando el juramento correspondiente y procedió a la entrega del Diploma y el Acta de Grado.

En constancia se firma esta acta en la ciudad de Medellin, República de Colombia.

Secretario General

Luia Maria GONZALEZ ACHIDELO